臺灣嘉義地方法院民事裁定　　　　　 100年度司家聲字第10號
聲　請　人　蔡金保
上列聲請人聲請酌定財產管理報酬事件，本院裁定如下：
    主    文
聲請人任失蹤人黃几財產管理人之報酬酌定為新臺幣柒萬壹仟貳
佰壹拾玖元；就財產管理之代墊費用為新臺幣參仟貳佰元。
聲請程序費用新臺幣壹仟元由聲請人負擔。
    理    由
一、按法院按財產管理人與失蹤人之關係、管理事務之繁簡及其
    他情形，得就失蹤人之財產，酌給財產管理人相當報酬，非
    訟事件法第120 條定有明文。又依財政部訂頒「代管無人承
    認繼承遺產作業要點」第14 條第3項規定：「管理報酬，應
    依民法第1183條規定，聲請法院酌定，並請優先分配，其請
    求標準，不得低於孳息收入部分10分之3 及遺產現值百分之
    1」，此規定依同要點第22條於失蹤人財產管理準用之。
二、聲請意旨略以：聲請人前經鈞院以97年度財管字第17號民事
    裁定選任為黃几之財產管理人，而失蹤人黃几生死不明已多
    年，由聲請人向鈞院聲請為死亡宣告之公示催告，並聲請鈞
    院以判決宣告黃几於民國26年11月2 日下午12時死亡，因黃
    几遺有坐落嘉義縣六腳鄉○○段438地號等5筆土地，且無親
    屬會議或親屬會議未於一個月內選定遺產管理人，復由聲請
    人聲請鈞院選任財政部國有財產局為遺產管理人，並為分割
    共有物事件而指定財產管理人，為此，爰依非訟事件法第12
    0 條規定，聲請酌定財產管理報酬及費用等語，並提出本院
    97年度財管字第17號民事裁定、97年度家催字第84號民事裁
    定、98年度亡字第25號民事判決、99年度司財管字第17號民
    事裁定、98 年度訴字第654號民事判決、土地登記謄本、代
    墊費用之相關收據（均為影本）等件為證。
三、經查，聲請人主張其業經本院以97年度財管字第17號民事裁
    定選任為黃几之財產管理人，業據其提出上開民事裁定在卷
    為憑，並由本院依職權調閱本院97年度財管字第17號、97年
    度家催字第84號、98年度亡字第25號民事卷宗，認聲請人所
    為上揭主張無訛。又黃几所遺財產係為坐落嘉義縣六腳鄉○
    ○段437 地號（面積為132.60平方公尺，權利範圍為5分之1
    ，公告現值為每平方公尺5800元）、同地段438 地號（面積
    為3,400.99平方公尺，權利範圍為5分之1，公告現值為每平
    方公尺6200元）、牛埔段453 地號（面積為382.65平方公尺
    ，權利範圍為5分之1，公告現值為每平方公尺8200元）、牛
    埔段456 地號（面積為174.51平方公尺，權利範圍為5分之1
    ，公告現值為每平方公尺8200元）、牛埔段457 地號（面積
    為1,120.17平方公尺，權利範圍為5分之1，公告現值為每平
    方公尺8200元）等5 筆土地，經核算黃几上開財產價值合計
    為新台幣（下同）7,121,900 元（小數點以下按四捨五入計
    算），此有聲請人所提土地登記謄本在卷可稽，是以，依上
    開要點規定按財產總值百分之1 計算，酌定本件管理報酬為
    71,219元。另聲請人於管理財產期間，為失蹤人黃几代為墊
    付之費用共3,200 元，亦有代墊費用憑證影本在卷為證，足
    堪採信，爰依其聲請核定如主文所示之報酬及費用。
四、依非訟事件法第21條第1項，裁定如主文。
五、如對本裁定抗告須於裁定送達後10日內向本院提出抗告狀。
中    華    民    國    100    年    4    月    22    日
                    家事法庭  司法事務官